【裁判字號】    97,訴,3246
【裁判日期】    970923
【裁判案由】    毒品危害防制條例
【裁判全文】
臺灣臺中地方法院刑事判決              97年度訴字第3246號
公  訴  人  臺灣臺中地方法院檢察署檢察官
被      告  甲○○
                    （另案羈押在臺灣臺中看守所）
上列被告因毒品危害防制條例案件，經檢察官提起公訴（97年度
毒偵字第3489號），被告於準備程序就被訴事實為有罪之陳述，
經本院合議庭裁定由受命法官改依簡式審判程序審理，判決如下
：
    主    文
甲○○施用第一級毒品，累犯，處有期徒刑捌月。又施用第二級
毒品，累犯，處有期徒刑陸月；扣案之甲基安非他命壹包（淨重
貳點柒壹柒伍公克、驗餘淨重貳點柒壹伍零公克），沒收銷燬之
、玻璃球壹個，沒收。應執行有期徒刑壹年，扣案之甲基安非他
命壹包（淨重貳點柒壹柒伍公克、驗餘淨重貳點柒壹伍零公克）
，沒收銷燬之、玻璃球壹個，沒收。
    犯罪事實
一、甲○○曾於民國94年間因施用毒品案件，經依本院裁定送觀
    察、勒戒後，認有繼續施用毒品之傾向，復經本院裁定令入
    戒治處所施以強制戒治，於96年1月4日戒治期滿。復於96年
    間因施用第二級毒品案件，經本院以96年度易字第3041號判
    處有期徒刑7月，減為有期徒刑3月15日確定，並於97年2月
    22日以易科罰金執行完畢。詎甲○○仍不知悔改，於上開強
    制戒治執行完畢釋放後5年內，復基於施用第一級毒品海洛
    因之犯意，於97年7月3日上午9時許，在其臺中縣太平市○
    村○○街35號處所，以將海洛因摻雜在香煙內點火吸食之方式
    ，施用第一級毒品海洛因1次；另基於施用第二級毒品甲基
    安非他命之犯意，於前開時、地，以將甲基安非他命置於玻
    璃球內燒烤成煙後吸食之方式，施用第二級毒品甲基安非他
    命1次。嗣於97年7月3日下午5時許，在臺中縣烏日鄉境內之
    「臺灣高鐵」烏日站B1出口處為警查獲，並扣得甲○○所有
    供施用之甲基安非他命1包（淨重2.7175公克、驗餘淨重2.
    7150公克）及玻璃球1個。
二、案經臺中市警察局第三分局報請臺灣臺中地方法院檢察署檢
    察官偵查起訴。
    理    由
一、認定犯罪事實所憑之證據及理由
(一)、被告甲○○於警詢、偵查中及本院審理時之自白。
(二)、中山醫學大學附設醫院檢驗科藥物檢測中心尿液檢驗報告1
    份（被告之尿液呈嗎啡及甲基安非他命陽性反應）、行政院
    衛生署草屯療養院草療鑑字第0970006506號鑑定書1份（扣
    案之結晶1包確係甲基安非他命無誤）。
(三)、扣案之甲基安非他命1包（淨重2.7175公克、驗餘淨重2.715
    0公克）、玻璃球1個。
(四)、查被告曾於94年間因施用毒品案件，經依本院裁定送觀察、
    勒戒後，認有繼續施用毒品之傾向，復經本院裁定令入戒治
    處所施以強制戒治，於96年1月4日戒治期滿，此有臺灣高等
    法院被告前案紀錄表及臺灣臺中地方法院檢察署刑案資料查
    註紀錄表各1份在卷可憑，被告於強制戒治執行完畢釋放後
    ，5年內再犯本件施用第一、二級毒品罪，依毒品危害防制
    條例第23條第2項之規定，自應依法追訴處罰。
二、論罪科刑
(一)、核被告所為，係犯毒品危害防制條例第10條第1項之施用第
    一級毒品罪、同法條第2項之施用第二級毒品罪。被告持有
    第一、二級毒品之低度行為，分別為其施用第一、二級毒品
    之高度行為所吸收，均不另論罪。
(二)、查被告曾於96年間因施用第二級毒品案件，經本院以96年度
    易字第3041號判處有期徒刑7月，減為有期徒刑3月15日確定
    ，並於97年2月22日以易科罰金執行完畢，此有臺灣高等法
    院被告前案紀錄表及臺灣臺中地方法院檢察署刑案資料查註
    紀錄表在卷可參，其於前案有期徒刑執行完畢後，5年內故
    意再犯本件有期徒刑以上之罪，為累犯，應依刑法第47條第
    1項之規定加重其刑。
(三)、爰審酌被告犯罪之動機、目的、手段、其品行及智識程度、
    所犯施用毒品罪，為自戕之病態行為、及其犯後坦承犯行，
    態度良好等一切情狀，量處如主文所示之刑，並定其應執行
    之刑。
(四)、扣案之甲基安非他命1包（淨重2.7175公克、驗餘淨重2.715
    0公克），係查獲之第二級毒品，不問屬於犯人與否，均應
    依毒品危害防制條例第18條第1項前段之規定宣告沒收銷燬
    之；另扣案之玻璃球1個係被告所有供施用甲基安非他命所
    用之物，此據被告於本院審理時供述屬實，應依刑法第38條
    第1項第2款之規定宣告沒收。
三、適用之法律
(一)、刑事訴訟法第273條之1第1項、第299條第1項前段。
(二)、毒品危害防制條例第10條第1項、第2項、第18條第1項前段
    。
(三)、刑法第11條、第47條第1項、第51條第5款、第38條第1項第2
    款。
中    華    民    國    97    年    9     月    23    日
                  刑事第八庭    法  官  簡源希
上為正本係照原本作成。
如不服本判決，應於收受送達後10日內向本院提出上訴書狀（應
敘述具體理由並附繕本）。
上訴書狀如未敘述理由，應於上訴期間屆滿後20日內補提理由書
於本院。
                                 書記官  黃雅青
中    華    民    國    97    年    9     月    23    日
附錄論罪科刑法條：
毒品危害防制條例第10條
施用第一級毒品者，處 6 月以上 5 年以下有期徒刑。
施用第二級毒品者，處 3 年以下有期徒刑。


司法院資訊處製作；財團法人民間司法改革基金會備份。
